臺灣苗栗地方法院刑事判決
                                     109年度易字第796號
公  訴  人  臺灣苗栗地方檢察署檢察官
被      告  洪福銘



上列被告因加重竊盜案件，經檢察官提起公訴（109年度偵字第2
648號），本院判決如下：
    主  文
洪福銘共同犯攜帶兇器竊盜罪，累犯，處有期徒刑拾月；未扣案
如附表一編號1所示犯罪所得之物沒收，於全部或一部不能沒收
或不宜執行沒收時，追徵其價額。又共同犯攜帶兇器竊盜罪，累
犯，處有期徒刑拾月；未扣案如附表一編號2所示犯罪所得之物
沒收，於全部或一部不能沒收或不宜執行沒收時，追徵其價額。
應執行有期徒刑壹年陸月，沒收部分併執行之。
　　犯罪事實
一、洪福銘與某真實姓名年籍不詳之成年男子，共同意圖為自己
    不法之所有，並基於竊盜之犯意聯絡，分別為下列之竊盜犯
    行：
(一)洪福銘於民國109年2月6日凌晨4時24分許，駕駛車牌號碼00
    -0000號自用小貨車，搭載某不詳之成年男子，至苗栗縣銅
    鑼鄉銅科六路NCC基地台前道路，共同持在客觀上足供兇器
    使用之鐵撬、大型電線剪，先撬開台灣電力股份有限公司苗
    栗區營業處（下稱台電公司苗栗區營業處）所管理之手孔蓋
    （圖號座標D6709-B HD36手孔至D6709-B HD1178），再竊取
    裡面如附表一編號1所示，價值共計新臺幣（下同）7萬5,06
    0元之地下電纜銅線，得手後放在該輛小貨車車斗內，再駕
    車逃逸。
(二)洪福銘於109年2月10日凌晨1時18分許，駕駛車牌號碼00-00
    00號自用小貨車，搭載某不詳之成年男子，至苗栗縣銅鑼鄉
    銅科六路NCC基地台前道路，共同持在客觀上足供兇器使用
    之鐵撬、大型電線剪，先撬開台電公司苗栗區營業處所管理
    之手孔蓋（圖號座標D6709-B HC2612手孔至D6709-B HC3165
    ），再竊取裡面如附表一編號2所示，價值共計7萬6,128元
    之地下電纜銅線，得手後放在該輛小貨車車斗內，再駕車逃
    逸。
二、案經苗栗縣警察局苗栗分局報告臺灣苗栗地方檢察署檢察官
    偵查起訴。 
　　理  由
一、證據能力：
  ㈠本判決下述所引用被告以外之人於審判外之陳述，檢察官、
    被告洪福銘（下稱被告）於本院審理時對於該等證據能力均
    不爭執，且迄於言詞辯論終結前亦未聲明異議，本院審酌上
    開證據資料作成時之情況，尚無違法不當及證明力明顯過低
    之瑕疵，認為以之作為證據應屬適當，依刑事訴訟法第159 
    條之5 規定，均有證據能力。
  ㈡本判決下述所引用之非供述證據，與本案均具有關聯性，且
    均係依法定程序合法取得，而查無依法應排除其證據能力之
    情形，復經本院依法踐行證據調查程序，自均得作為本院認
    事用法之依據。 　　
二、認定犯罪事實所憑之證據及理由： 
　　訊據被告矢口否認有何攜帶兇器竊盜之犯行，辯稱：是我家
    房客曹大偉趁我睡覺時偷開車出去，事後我有問曹大偉，他
    說沒錯他有開出去，我有叫他寫自白書，叫他趕快去自首，
    109年2月10日，曹大偉打電話到我家裡說車子壞掉，叫我去
    牽回來，我才請我朋友過去，本來他說會發動，我坐計程車
    過去看，發現壞掉，因為我朋友是拖車的，所以我就跟我朋
    友一起回來，順便把車子拖回來。經查：
（一）車牌號碼00-0000號自用小貨車，確係被告所有，除據被
      告供承在卷外，並有車輛詳細資料報表1紙在卷足憑（見
      偵卷第113頁）。至上開自用小貨車第一次於109年2月6日
      凌晨3時34分許至同日凌晨4時44分許，出現在苗栗縣銅鑼
      鄉銅科六路與苗38線路口，有監視系統翻拍照片在卷足憑
      （見偵卷第77頁至91頁）。第二次於109年2月10日凌晨0
      時59分許至同日凌晨1時8分許（因台電公司電線遭竊嫌剪
      斷，該處監視器無電源無法繼續錄影），又出現在苗栗縣
      銅鑼鄉銅科六路與苗38線路口，此亦有監視系統翻拍照片
      在卷足憑（見偵卷第95頁至99頁）。而台電公司苗栗區營
      業處，在苗栗縣銅鑼鄉銅科六路NCC基地台-銅科汙水監控
      站前道路所設置之手孔蓋（圖號座標D6709-B HD36至D670
      9-B HD1178）內，於109年2月6日，確遭人竊走地下電纜
      銅線（交連PE電纜低壓250m/m245公尺共4條、交連PE電纜
      2/0m/m245公尺1條），價值共計7萬5,060元；及在苗栗縣
      銅鑼鄉銅科六路NCC基地台南邊監視器前道路所設置之手
      孔蓋（圖號座標D6709-B HC2612至D6709-B HC3165）內，
      於109年2月10日，又遭人竊走地下電纜銅線（交連PE電纜
      低壓250m/m2 52公尺共4條），價值共計7萬6,128元，此
      分別有109年2月6日電力（訊）線路失竊現場調查報告表
      、109年2月10日電力（訊）線路失竊現場調查報告表各1
      紙在卷足憑（見偵卷第73頁、第75頁）。並經證人即台電
      公司苗栗區營業處員工張春海、黃志強2人分別於警詢時
      證述屬實（見偵卷第67頁至第70頁），另有銅鑼科學園區
      銅科六路109年2月6日及2月10日台電電線遭竊現場圖1紙
      在卷足參（見偵卷第71頁），是此部分之事實，均堪認定
      。
（二）本院當庭勘驗案發當日之路口監視器錄影光碟（詳如附表
      二所示）情形如下：
　　㈠109年2月6日部分
　　　依照109年2月6日錄影畫面所示，被告所有之自用小貨車
      ，確有前往案發地點，該車並無機械故障的情況經過路口
      ，並有往返原路之情形，可證當時應無故障。另依照勘驗
      筆錄之截圖28所示，當時車子是由被告所駕駛（見本院卷
      第249頁），且勘驗筆錄之截圖15、16、17、18顯示，車
      上2人均有下車，且有搬動馬路中央之手孔蓋行為（見本
      院卷第242至244頁）。另勘驗筆錄之截圖7顯示，車牌號
      碼00-0000 號小貨車車斗內，放有黑色的條狀物與電纜外
      形相似，並以帆布覆蓋著（見本院卷第238頁）。又勘驗
      筆錄之截圖24、圖25、圖26，可明顯辨別是被告之容貌（
      見本院卷第247、248頁）。
　  ㈡109年2月10日部分
　　　依照109 年2 月10日監視器錄影畫面顯示，被告所有之自
      用小貨車，確有前往案發地點，且車上2人均有下車，並
      持工具撬開馬路中央之手孔蓋情形。
　　㈢又109年2月6日及2月10日全部之錄影畫面，並沒有看到有
      另一部自用小客車，將贓物搬到被告小貨車的畫面。且10
      9年2月10日之截圖40（見本院卷第255頁），可以明顯看
      出當日該名駕駛所穿的衣物，與109年2 月6 日截圖25、2
      8（見本院卷第248、249頁），被告所穿著的衣物完全相
      同，並無拖吊車的出現，也沒有拖吊車將被告車輛拖行修
      理路過之畫面，或者有被告所稱其搭乘之計程車出現的畫
      面。
　　㈣被告於本院準備程序中對偵卷第83頁監視器錄影畫面截圖2
      張，時間顯示為109年2月6日3時53分31秒，身穿連帽型夾
      克之人，係其本人並不爭執（見本院卷第79頁），足見本
      院上開勘驗結果，應可確定於109年2月6日、109年2月10
      日，駕駛車牌號碼00-0000號自用小貨車至案發現場之人
      ，確係被告無誤。　
（三）證人曹大偉之容貌特徵為臉型狹長，嘴唇有兔唇，除經檢
      察官當庭勘驗屬實外（見偵卷第179頁），並經本院當庭
      確認無誤（見本院卷第363頁）。而證人曹大偉在臺中市
      政府警察局霧峰分局製作之警詢筆錄，雖供稱109年2月初
      第一次伊駕駛被告之車牌號碼00-0000號自用小貨車，搭
      載綽號「阿福」之不詳之人，至苗栗銅鑼交流道附近，依
      約跟著某不詳之人所駕駛之車輛，往山區道路開到不詳地
      點，將路旁用肥料袋裝之物品，搬上其所駕駛之小貨車上
      載運，獲得工資6000元；第二次依約駕駛被告之自用小貨
      車，搭載綽號「阿福」之不詳之人前往，抵達現場後將肥
      料袋裝之物品，搬上其所駕駛之小貨車上，因車輛故障無
      法發動，對方要求將貨物搬下車，伊就打電話給被告，告
      訴車子壞了及停車地點，伊就1人離開，留下「阿福」，
      阿福就是吳聲奇云云（見本院卷第158頁至161頁）。復於
      檢察官偵查中同樣證稱，於109年2月初，前後2次有駕駛
      被告之車牌號碼00-0000號自用小貨車，搭載吳聲奇（綽
      號阿福），前往上開地點載運白色肥料袋裝之物品，第一
      次有領到6000元，分500元給吳聲奇，第2次因車子拋錨沒
      有載運成功，未領到錢，監視錄影翻拍照片第8、10張之
      人不是我、吳聲奇云云（見偵卷第180頁至第183頁）。再
      於本院審理時證述：因為那時候沒有錢住在被告家，我每
      天去7-11 那找報紙，找看有沒有什麼臨時工，有一天我
      打電話去問，是一個男子接的電話，他問我說有沒有汽車
      ，我說我有一台朋友的車可以嗎，可以載東西，然後他問
      我有沒有空，一天5000元要我幫他，我說好那我要幹嘛，
      他說你到現場就知道，然後當天我就找另外一個朋友一起
      去那邊，好像約在銅鑼交流道那邊會合，會合以後他就帶
      我去山上，那邊我不認識路，就是在山上找來找去、開來
      開去，然後在路邊一個地方，他對我說你等一下，然後他
      一直進去裡面找，我不知道他找什麼，後來他叫我車開過
      去一點，然後我看到地上有不知道什麼東西，然後用麻布
      袋裝的東西，他要我幫他搬到車上，叫我跟他一起載到某
      個地方然後卸貨；另外一次車子壞掉，我不知道被告有沒
      有到現場，因為後來我就先離開現場，另外一個阿奇也是
      住他家附近的，我叫他在那邊等吊車來把那台車拖回去，
      所以我不知道他有沒有到現場去，可是那個阿奇是跟我說
      他有，我是不知道，因為當時我已經先走了云云（見本院
      卷第364、370頁）。然監視器錄影畫面顯示之人，均無證
      人曹大偉之兔唇容貌特徵，顯然案發當時駕駛車牌號碼00
      -0000號自用小貨車之人，絕非證人曹大偉，況吳聲奇於
      檢察官偵查中亦堅決否認曾在銅鑼因搭乘的小貨車壞掉，
      由被告前來牽車，並把伊載走之事（見偵卷第197頁），
      證人曹大偉證述內容，已有可疑。再者，證人曹大偉證稱
      係另有不詳之人行竊後，駕駛自用小客車引導證人曹大偉
      駕車前去搬運云云，對方既有自用小客車，則以自用小客
      車載運即可，何需勞費證人曹大偉另外駕車搬運？又證人
      曹大偉證稱，有一次所駕駛之車輛因故障拋錨，才用電話
      聯絡被告前來云云，然案發地點係在苗栗縣銅鑼鄉山區內
      ，地處偏僻，又值深夜凌晨時分，山區道路一片漆黑，證
      人曹大偉如何能1人獨自離開？被告如何能根據證人曹大
      偉電話告知位置，摸黑找到車輛拋錨地點？且從監視器錄
      影畫面，被告之自用小貨車均可正常行駛至案發現場行竊
      ，足見證人曹大偉上開證述，不僅與監視器錄影畫面不符
      ，且不合常理，揆其目的，無非係被告授意證人，由證人
      配合被告，以虛構證人係在不知情之情況下，駕駛被告之
      自用小貨車搬到贓物，企圖頂替被告所犯之竊盜犯行，灼
      然甚明，自無法作為有利被告之證據。
（四）綜上所述，被告既有前揭駕駛其自用小貨車，與另一名不
      詳之共犯，前往案發地點行竊2次，即使有一次因車輛拋
      錨需拖吊車拖吊，然亦係其竊盜得手後所發生，不影響其
      該次竊盜之犯行，故被告前開辯解，顯為臨訟卸責之詞，
      委無足採。本案事證已臻明確，被告2次竊盜之犯行，均
      堪認定，應依法論科。
三、論罪科刑：
  ㈠被告前後2次持鐵撬及大型電線剪（見偵卷第99頁下方照片）
    ，行竊台電公司所有之電纜銅線，核其所為，均係犯刑法第
    321條第1項第3款之攜帶兇器竊盜罪。被告與某不詳之成年
    男子間，有犯意聯絡及行為分擔，應論以共同正犯。被告所
    犯上開2罪，犯意各別，行為互殊，應分論併罰。
　㈡按二以上徒刑之執行，應以核准開始假釋之時間為基準，限
    於原各得獨立執行之刑，均尚未執行期滿，始有依刑法第79
    條之1第1、2項規定，合併計算其最低應執行期間，同時合
    併計算其假釋後殘餘刑期之必要。倘假釋時，其中甲罪徒刑
    已執行期滿，則假釋之範圍應僅限於尚殘餘刑期之乙罪徒刑
    ，其效力不及於甲罪徒刑。縱監獄將已執行期滿之甲罪徒刑
    與尚在執行之乙罪徒刑合併計算其假釋最低執行期間，亦不
    影響甲罪業已執行完畢之效力（最高法院109年度台上字第2
    69號判決意旨參照）。
　㈢查被告有下列前科①因竊盜等案件，經臺灣嘉義地方法院以98
    年度易字第635號判決判處有期徒刑1年8月，上訴後，嗣經
    臺灣高等法院臺南分院以99年度上易字第48號判決駁回上訴
    確定；②因竊盜案件，經臺灣臺中地方法院（下稱臺中地院
    ）以99年度易字第790號判決判處有期徒刑10月確定；③因違
    反毒品危害防制條例案件，經臺中地院以99年度易字第149
    號判決判處有期徒刑5月確定，前揭①至③案件，嗣經臺灣高
    等法院臺南分院以99年度聲字第1060號裁定定應執行有期徒
    刑2年10月確定【下稱甲案群】；④因竊盜等案件，經臺灣南
    投地方法院以99年度易字第494號判決判處有期徒刑1年2月
    、9月(3罪)、1年、8月，應執行有期徒刑4年7月，刑之執行
    前強制工作3年，上訴後，經臺灣高等法院臺中分院以101年
    度上易字第152號判決撤銷原判決改判有期徒刑11月、7月(4
    罪)、9月，應執行有期徒刑3年2月，刑之執行前強制工作3
    年，上訴後，經最高法院以101年度台上字第4388號判決駁
    回上訴確定【下稱乙案群】；⑤因違反毒品危害防制條例案
    件，經臺中地院以99年度訴字第1367號判決判處有期徒刑8
    月、5月，應執行有期徒刑11月確定；⑥因違反毒品危害防制
    條例案件，經臺中地院以99年度中簡第2940號判決判處有期
    徒刑6月確定；⑦因違反毒品危害防制條例案件，經臺中地院
    以99年度中簡第2858號判決判處有期徒刑6月確定，前揭⑤至
    ⑦案件，嗣經臺中地院以100年度聲字第376號裁定定應執行
    有期徒刑1年9月確定【下稱丙案群】。矯正機關先執行丙案
    群，執行期間為100年3月7日起至104年2月18日止（期間穿
    插執行強制工作）；接續執行甲案群，執行期間為104年2月
    19日至106年7月18日；再接續執行乙案群，執行期間為106
    年7月19日至109年8月12日。被告雖於107年7月6日因縮短刑
    期假釋出監並付保護管束，然其中甲案執行群，業於假釋前
    之106年7月18日執行完畢，以上有臺灣高等法院被告前案紀
    錄表在卷可稽，被告於徒刑執行完畢後，5 年內故意再犯本
    案有期徒刑以上之罪，揆諸最高法院上開判決意旨，應論以
    累犯，經本院裁量被告上揭前科情形後，認其有特別惡性且
    對刑罰反應力薄弱，應依刑法第47條第1 項規定加重其刑（
    含最低本刑）。
　㈣爰審酌被告有多次竊盜之前科紀錄（累犯部分不重複評價）
    ，有臺灣高等法院被告前案紀錄表在卷足憑，足見其人素行
    不佳，以其具有工作能力，不思以正當途徑獲取財物，竟因
    缺錢花用，一再竊取台電公司之電纜線，不僅造成當地居民
    斷電後生活不便，且使台電公司損失不小，危害當地社會治
    安，行為實有不該，迄今尚未與台電公司成立民事和解，亦
    未賠償台電公司損失，犯後未能坦承犯行，猶飾詞狡辯，毫
    無悔意，及據其向本院自承教育程度為高職畢業，曾經營養
    雞場，與前妻生有2女等一切情狀，分別量處如主文所示之
    刑，並定其應執行之刑，以資懲儆。
四、沒收部分：
  ㈠供犯罪所用之物部分：
    被告用以行竊之鐵撬、大型電線剪等工具，因均未經扣案，
    且非違禁物，於日常生活中容易取得，替代性高，倘予宣告
    沒收，其特別預防及社會防衛之效果微弱，不但欠缺刑法上
    之重要性，反須另行開啟沒收執行程序以探知其所在，亦顯
    生訟爭之煩及司法資源之耗費，為免將來執行之困難，爰依
    刑法第38條之2第2項之規定，不予宣告沒收或追徵。
  ㈡犯罪所得部分：
  ⒈按犯罪所得，屬於犯罪行為人者，沒收之。前二項之沒收，
    於全部或一部不能沒收或不宜執行沒收時，追徵其價額。刑
    法第38條之1 第1 項前段、第3 項分別定有明文。次按共同
    正犯犯罪所得之沒收或追徵，應就各人所分得之數為之。倘
    若共同正犯內部間，對於不法利得分配明確時，應依各人實
    際分配所得宣告沒收；若共同正犯成員對不法所得並無處分
    權限，與其他成員亦無事實上之共同處分權限者，自不予諭
    知沒收；然若共同正犯各成員對於不法利得享有共同處分權
    限，惟彼此間分配狀況未臻具體或明確，自應負共同沒收之
    責，所謂負共同沒收之責，參照民法第271 條「數人負同一
    債務，而其給付可分者，除法律另有規定或契約另有訂定外
    ，應各平均分擔之」，民事訴訟法第85條第1 項前段「共同
    訴訟人，按其人數，平均分擔訴訟費用」等規定之法理，即
    係平均分擔之意（最高法院107 年度台上字第1572號判決意
    旨參照）。
  ⒉查被告與另一名共犯，前後2次竊得如附表一編號1、2所示之
    電纜銅線，因其2人對於犯罪所得具有共同處分權限，且彼
    此間就不法所得分配不明確情況下，本院就被告之犯罪所得
    ，自仍得依法宣告共同沒收，並參照前開判決意旨，於將來
    實際執行時，由被告平均分擔即各分擔2 分之1，且於全部
    或一部不能沒收或不宜執行沒收時，追徵其價額。
據上論斷，應依刑事訴訟法第299條第1項前段，判決如主文。
本案經檢察官廖倪凰提起公訴，檢察官黃振倫、吳宛真到庭執行
職務。
中　　華　　民　　國　　110 　年　　12　　月　　23　　日
                  刑事第一庭   法  官  柳章峰 
以上正本證明與原本無異。　　　　　　　　　　　　　　　　如不服本判決應於收受判決後20日內向本院提出上訴書狀，並應敘述具體理由。其未敘述上訴理由者，應於上訴期間屆滿後20日內向本院補提理由書(均須按他造當事人之人數附繕本)「切勿逕送上級法院」。告訴人或被害人如對本判決不服者，應具備理由請求檢察官上訴，其上訴期間之計算係以檢察官收受判決正本之日期為準。　　　　　　　　　　　　　　　　　　　　　　　
  　　　　　　　               書記官　王祥鑫
中　　華　　民　　國　　110 　年　　12　　月　　23　　日
附錄本案論罪科刑法條：
中華民國刑法第321條
犯前條第1項、第2項之罪而有下列情形之一者，處6月以上5年以
下有期徒刑，得併科50萬元以下罰金：
一、侵入住宅或有人居住之建築物、船艦或隱匿其內而犯之。
二、毀越門窗、牆垣或其他安全設備而犯之。
三、攜帶兇器而犯之。
四、結夥三人以上而犯之。
五、乘火災、水災或其他災害之際而犯之。
六、在車站、港埠、航空站或其他供水、陸、空公眾運輸之舟、
    車、航空機內而犯之。
前項之未遂犯罰之。


附表一：
編號 竊得物品名稱及數量 竊取日期（民國） 1 交連PE電纜低壓250m/m2（45公尺共4條，共180公尺）、交連PE電纜2/0m/m2（45公尺1條） 109年2月6日 2 電纜銅線交連PE電纜低壓250MCM250m/m2（52公尺共4條，共208公尺） 109年2月10日 

附表二：　　　　　　　　　　　　
【勘驗標的一】 　㈠檔案名稱：DS-74d435e71b0c_十路與六路球機1 　㈡說明：苗栗縣銅鑼鄉銅科六路與銅科十路交岔路口監視錄影   　畫面，鏡頭拍攝銅科六路，縱向車道為銅科六路，橫向車道     為銅科十路。 　㈢勘驗內容如下： 　⒈監視錄影畫面時間民國109 年2 月6 日（下同）3 時34分16   　秒至同分21秒，一輛裝配墨綠色帆布棚架（後側印有白字）     之藍色小貨車（車牌號碼疑似QT-8997 ）自畫面下方駛入，     沿銅科六路向北行駛，至銅科六路與銅科十路交岔路口後右     轉進入銅科十路向東（即畫面右方）駛離，車斗內有放置物     品。 　　（圖1）  　　（圖2） 　⒉監視錄影畫面時間3 時36分19秒至同分31秒，一輛裝配墨綠   　色帆布棚架之藍色小貨車自畫面右方沿銅科十路行駛至銅科     六路與銅科十路交岔路口後，右轉進入銅科六路向北（即畫     面上方）駛離。 　　（圖3） 　⒊監視錄影畫面時間3 時41分12秒至同分20秒，一輛裝配墨綠   　色帆布棚架（前側印有白字）之藍色小貨車自畫面上方駛入     ，沿銅科六路向南（即畫面下方）駛離。 　　（圖4） 【勘驗標的二】 　㈠檔案名稱：DS-74d435e71b0c_十路與六路球機2 　㈡說明：案發地點附近監視錄影畫面 　㈢勘驗內容如下： 　⒈監視錄影畫面時間民國109 年2 月6 日（下同）3 時33分51   　秒至同時34分13秒，一輛裝配墨綠色帆布棚架（前側印有白     字）之藍色小貨車自畫面上方駛入，沿車道向前行駛，往畫     面下方駛離。 　　（圖5） 　⒉監視錄影畫面時間3 時41分21秒至同分34秒，一輛裝配墨綠   　色帆布棚架（後側印有白字）之藍色小貨車自畫面下方駛入     ，沿車道向前行駛，往畫面上方駛離，車斗內有放置物品。 　　（圖6） 【勘驗標的三】 　㈠檔案名稱：DS-74d435e71b0c_十路與六路車辨1 　㈡說明：案發地點附近監視錄影畫面 　㈢勘驗內容如下： 　⒈監視錄影畫面時間民國109 年2 月6 日3 時41分21秒至同分   　22秒，一輛裝配帆布棚架之車牌號碼00-0000 號小貨車自畫     面下方駛入，沿車道向前行駛，往畫面上方駛離，帆布棚架     後側印有「慶記帆布0000000 彰化店」字樣，左側印有白字     ，車斗內有放置物品。 　　（圖7）部分，有黑色的條狀物與電纜外形相似並覆蓋著。 【勘驗標的四】 　㈠檔案名稱：DS-74d435e54df8_六路與苗38線球機( 2) 　㈡說明：案發地點即苗栗縣銅鑼鄉銅科六路NCC 基地台前道路   　手孔蓋附近（圖號座標D6709-B HD36至D6709-B HD1178）監     視錄影畫面 　㈢勘驗內容如下： 　⒈監視錄影畫面時間民國109 年2 月6 日（下同）3 時32分29   　秒至同分51秒，一輛裝配墨綠色帆布棚架（前側印有白字）     之藍色小貨車自畫面右上方駛入，沿車道持續向前行駛，往     畫面左下方駛離，駕駛座、副駕駛座上各坐1 人。 　　（圖8） 　　（圖9） 　⒉監視錄影畫面時間3 時42分53秒至同時43分38秒，一輛裝配   　墨綠色帆布棚架（後側印有白字）之藍色小貨車（車牌號碼   &000;0000; 疑似QT-8997 ）自畫面左下方駛入，沿車道持續向前行駛，     往畫面右上方駛離，車斗內有放置物品。 　　（圖10） 　⒊監視錄影畫面時間3 時52分24秒至同分56秒，一輛裝配墨綠   　色帆布棚架（前側、右側均印有白字）之藍色小貨車自畫面     右上方駛入，沿車道持續向前行駛，於交岔路口處左轉後往     畫面右方駛離，駕駛座、副駕駛座上各坐1 人，車斗內有放     置物品。 　　（圖11） 　　（圖12） 【勘驗標的五】 　㈠檔案名稱：DS-74d435e54df8_六路與苗38線球機 　㈡說明：案發地點附近即苗栗縣銅鑼鄉銅科六路NCC 基地台前   　道路手孔蓋處（圖號座標D6709-B HD36至D6709-B HD1178）     監視錄影畫面 　㈢勘驗內容如下： 　⒈監視錄影畫面時間民國109 年2 月6 日（下同）3 時52分23   　秒至同分46秒，一輛裝配墨綠色帆布棚架（前側、右側均印     有白字）之藍色小貨車自畫面右上方駛入，沿車道持續向前     行駛，於交岔路口處左轉後往畫面右方駛離，駕駛座、副駕     駛座上各坐1 人，車斗內有放置物品。 　　（圖13） 　　（圖14） 　⒉監視錄影畫面時間4 時1 分55秒至同時3 分32秒，一名身穿   　深色連帽長袖外套並戴上帽子、穿深色長褲、腳穿深色夾腳     拖鞋之人自畫面右方及一名身穿深色外套、穿深色長褲、頭     戴鴨舌帽之人自畫面下方步行至畫面中手孔蓋處，頭戴連帽     外套帽子之人蹲下並查看手孔蓋，頭戴鴨舌帽之人則四處張     望，之後二人一同往畫面上方步行一段距離後，復折返往畫     面下方離去。 　　（圖15）  　　（圖16） 　　（圖17）  　　（圖18） 　⒊監視錄影畫面時間4 時32分32秒至同分36秒，一輛裝配墨綠   　色帆布棚架（左側印有白字）之藍色小貨車自畫面右下方駛     入，於交岔路口左轉往畫面下方駛離，車斗內有放置物品。 　　（圖19） 　⒋監視錄影畫面時間4 時44分4 秒至同分7 秒，一輛裝配墨綠   　色帆布棚架（右側印有白字）之藍色小貨車自畫面下方駛入     ，至交岔路口後右轉往畫面右下方駛離，車斗內有放置物品     。 　　（圖20） 【勘驗標的六】 　㈠檔案名稱：DS-74d435e54df8_苗38線往天空步道百萬1 　㈡說明：案發地點附近監視錄影畫面 　㈢勘驗內容如下： 　⒈監視錄影畫面時間民國109 年2 月6 日（下同）3 時53分51   　秒至同時54分54秒，一輛裝配帆布棚架（後側、右側均印有     「慶記帆布0000000 彰化店」字樣）之小貨車自畫面左方往     右方駛入後停止，一名身穿連帽長袖外套並戴上帽子、長褲     、腳穿夾腳拖鞋之人自前開車輛駕駛座處往畫面左上方步行     離去，嗣一名身穿長袖外套、長褲、頭戴鴨舌帽之人自畫面     右下方往左上方步行離去。 　　（圖21） 　　（圖22） 　　（圖23） 　⒉監視錄影畫面時間3 時56分2 秒至同時同分37秒，前開二人   　自畫面左上方返回至拍攝地點；前開停放在拍攝地點之小貨     車倒車往畫面左下方駛離。 　　（圖24） 　　（圖25） 　　（圖26） 　　（圖27）     圖24、圖25、圖26可明顯辨別是被告 【勘驗標的七】 　㈠檔案名稱：DS-74d435e54df8_苗38線往天空步道百萬2 　㈡說明：案發地點附近監視錄影畫面 　㈢勘驗內容如下： 　⒈監視錄影畫面時間民國109 年2 月6 日（下同）3 時53分30   　秒至同分37秒，一輛裝配帆布棚架（前側、右側均印有「慶     記帆布0000000 彰化店」字樣）、前方車牌號碼被遮蓋、廠     牌FORD之小貨車自畫面左上方上方駛入，沿車道向前行駛，     往畫面右下方駛離，駕駛座、副駕駛座上各坐1 人，車斗內     有放置物品。 　　（圖28） 　　（圖29） 　⒉監視錄影畫面時間3 時59分54秒至同分56秒，一輛裝配帆布   　棚架（左側印有白字）、後方車牌號碼被遮蓋之小貨車自畫     面右上方駛入，沿車道向前行駛，往畫面右下方駛離，車斗     內有放置物品。 　　（圖30）     圖28可以看得出來是由被告開車。 【勘驗標的八】 　㈠檔案名稱：DS-74d435e54df8_六路與苗38線球機 　㈡說明：案發地點即苗栗縣銅鑼鄉銅科六路NCC 基地台前道路   　手孔蓋（圖號座標D6709-B HC2612至D6709-B HC3165）處監     視錄影畫面 　㈢勘驗內容如下： 　⒈監視錄影畫面時間民國109 年2 月10日（下同）0 時59分1   　秒至同分9 秒，一輛裝配墨綠色帆布棚架（前側、右側均印     有白字）之藍色小貨車自畫面右上方駛入，沿車道持續向前     行駛，於交岔路口處左轉後往畫面右方駛離，駕駛座、副駕     駛座上各坐1 人。 　　（圖31）  　　（圖32） 　⒉監視錄影畫面時間1 時17分35秒至同時18分31秒，一名身穿   　深色連帽長袖外套並戴上帽子、臉戴淺色口罩、穿深色長褲     、左手持長鉗子之人及一名身穿深色長袖外套、深色長褲、     頭戴深色鴨舌帽、右手持手孔蓋開啟器之人自畫面右下方步     行至畫面中手孔蓋處，先由頭戴鴨舌帽之人將手孔蓋開啟器     扣住手孔蓋孔洞，2 人再合力將手孔蓋翹起，手孔蓋開啟後     ，頭戴連帽外套帽子之人便持長鉗子進入孔洞內，頭戴鴨舌     帽之人則站在手孔蓋旁不斷往孔洞內及周圍道路張望。 　　（圖33）  　　（圖34）  　　（圖35）  　　（圖36）  　　（圖37）  　　（圖38） 【勘驗標的九】 　㈠檔案名稱：DS-74d435e54df8_苗38線往天空步道百萬2 　㈡說明：案發地點附近監視錄影畫面 　㈢勘驗內容如下： 　⒈監視錄影畫面時間民國109 年2 月10日（下同）1 時0 分54   　秒至同分58秒，一輛裝配帆布棚架（前側、右側均印有「慶     記帆布0000000 彰化店」字樣）、前方車牌號碼被遮蓋（車     牌號碼疑似QT-8997 ）、廠牌FORD之小貨車自畫面左上方上     方駛入，沿車道向前行駛，往畫面右下方駛離，駕駛座、副     駕駛座上各坐1 人。 　　（圖39）  　　（圖40）  　　（圖41） 　⒉監視錄影畫面時間1 時8 分10秒至同分13秒，一輛裝配帆布   　棚架（左側、後側均印有「慶記帆布0000000 彰化店」字樣     ）、後方車牌號碼被遮蓋之小貨車自畫面右下方駛入，沿車     道向前行駛，往畫面左下方駛離，車斗內有放置物品。 　　（圖42）     圖40可以明顯看出該人所穿的衣物與2 月6 日當日圖25、圖     28被告所穿著的衣物完全相同。